【裁判字號】    97,抗,278
【裁判日期】    970807
【裁判案由】    定應執行刑
【裁判全文】
臺灣高等法院臺南分院刑事裁定  九十七年度抗字第二七八號
抗告人
即受刑人  甲○○
上列抗告人因定應執行刑案件，不服臺灣臺南地方法院中華民國
九十七年六月十七日裁定（九十七年度聲字第一０四七號），提
起抗告，本院裁定如下：
    主    文
原裁定撤銷。
甲○○所犯如附表所示各罪所處之刑，應執行有期徒刑陸年貳月
。
    理    由
一、抗告意旨略以：原裁定就抗告人所犯如附表編號一至十三所
    示各罪定應執行有期徒刑六年八月，然查，附表編號二、三
    所示二罪，於該案判決時，已定應執行有期徒刑八月；附表
    編號六、七所示二罪，於該案判決時，已定應執行有期徒刑
    十月；附表編號一至七所示各罪，已於九十七年三月十七日
    定應執行有期徒刑二年十月；附表編號八、九所示二罪，於
    該案判決時，已定應執行有期徒刑一年二月。綜上附表編號
    二、三、六、七之罪於判決時所定應執行之刑及附表編號一
    至七所示各罪，再合以附表編號八、九之罪於判決時所定應
    執行之刑，並其他附表編號十、十一、十二、十三所示各罪
    ，實應為應執行有期徒刑六年四月，而非如原裁定主文所示
    應執行有期徒刑六年八月，故原裁定顯有違背刑法第五十一
    條第五款「宣告多數有期徒刑者，於各刑之中之最長期以上
    ，各刑合併之刑期以下，定其刑期。但不得逾三十年。」之
    規定，容有違誤。為此，提起抗告云云。
二、按裁判確定前犯數罪者，併合處罰之。而經宣告多數有期徒
    刑者，於各刑中之最長期以上，各刑合併之刑期以下，定其
    刑期。但不得逾三十年，刑法第五十條及第五十一條第五款
    分別定有明文。又法律上屬於自由裁量之事項，有其外部性
    界限及內部性界限，並非概無拘束。依據法律之具體規定，
    法院應在其範圍選擇為適當之裁判者，為外部性界限；而法
    院為裁判時，應考量法律之目的，及法律秩序之理念所在者
    ，為內部性界限。法院為裁判時，二者均不得有所踰越。在
    數罪併罰，有二裁判以上，定其應執行之刑時，固屬於法院
    自由裁量之事項，然仍應受前揭外部性界限及內部性界限之
    拘束（最高法院九十四年度台非字第二三三號裁判意旨參照
    ）。
三、本件附表所示各罪，犯罪行為之時間及判決確定之日期，均
    係在民國（下同）九十五年七月一日之後，故定應執行之刑
    時，應依原判決時所應適用有關定應執行刑之法律規定定之
    ，並不生新舊法比較適用之問題，合先敘明。
四、查本件抗告人即受刑人甲○○先後犯如附表編號一至十三所
    示各罪，均經分別確定在案。其中附表編號一至七所示各罪
    ，經臺灣臺南地方法院於九十七年三月十七日，以九十七年
    度聲字第四０三號裁定，定應執行有期徒刑二年十月；附表
    編號八、九所示各罪，經臺灣臺南地方法院九十六年度訴字
    第一六七一號確定判決，分別判處有期徒刑一年及五月，並
    定其應執行刑一年二月；附表編號十、十一所示各罪，分別
    經臺灣高雄地方法院九十六年度訴字第四七二三號確定判決
    及臺灣臺南地方法院九十六年度訴字第一五四０號確定判決
    ，分別判處有期徒刑八月及八月；附表編號十二、十三所示
    各罪，經臺灣臺南地方法院九十六年度訴字第一八二七號確
    定判決，分別判處有期徒刑八月及四月，並定應執行有期徒
    刑一年，有各該判決及臺灣高等法院前案紀錄表在卷可稽。
    抗告人所犯如附表編號一至十三所示各罪，犯罪行為之時間
    及判決確定之日期，均係在九十五年七月一日之後，分別宣
    告其罪刑，其中最長刑期者為附表編號八所示之有期徒刑一
    年，各刑（即編號一至十三）如未定應執行刑時，合併之刑
    期為有期徒刑七年，則原審以抗告人所犯如附表編號一至十
    三所示各罪，定應執行有期徒刑六年八月，從形式上觀察，
    雖未逾越刑法第五十一條第五款所定法律之外部性界限。惟
    抗告人所犯上開各罪，於本件未定應執行刑之前，如按附表
    編號一至七所示各罪已定應執行有期徒刑二年十月、附表編
    號八、九所示二罪已定應執行有期徒刑一年二月、附表編號
    十所示之罪宣告刑有期徒刑八月、附表編號十一所示之罪宣
    告有期徒刑八月，及附表編號十二、十三所示二罪已定應執
    行有期徒刑一年，倘接續執行之，其加計之刑期為有期徒刑
    六年四月（即二年十月加一年二月加八月加八月加一年），
    即檢察官未聲請本件定應執行刑之前，被告祇能執行有期徒
    刑六年四月。原審於檢察官聲請本件定應執行刑時，裁定其
    應執行刑為有期徒刑六年八月，則已較檢察官未聲請本件定
    應執行刑之前，被告祇能執行有期徒刑六年四月多出四個月
    ，而不利於被告，自有逾越法律秩序之理念及法律目的之內
    部性界限之違誤。
五、抗告人提起抗告指摘及此，為有理由，自應由本院將原裁定
    撤銷。爰審酌抗告人所犯如附表所示各罪所處之刑，參酌其
    已定之上開應執行之刑，依法自為裁定定應執行刑為有期徒
    刑陸年貳月。
六、據上論斷，依刑事訴訟法第四百十三條，刑法第五十三條、
    第五十一條第五款，裁定如主文。
中    華    民    國    97    年    8     月    7     日
                    刑事第一庭審判長法官  黃  崑  宗
                                    法官  王  明  宏
                                    法官  蔡  長  林
以上正本證明與原本無異。
如不服本裁定，應於收受本裁定後五日內向本院提出抗告狀。
                                  書記官  李  培  薇
中    華    民    國    97    年    8     月    8     日


司法院資訊處製作；財團法人民間司法改革基金會備份。
